臺灣南投地方法院民事判決
111年度訴字第112號
原      告  合作金庫商業銀行股份有限公司

法定代理人  雷仲達  
訴訟代理人  李秉修  
被      告  昶茂資源有限公司

兼  法  定
代  理  人  潘彥呈  



被      告  蕭登仁  
上列當事人間清償借款事件，本院於民國111年8月16日言詞辯論
終結，判決如下：
    主  文
被告應連帶給付原告新臺幣壹佰捌拾玖萬陸仟參佰伍拾壹元及如
附表所示之利息及違約金。
訴訟費用由被告連帶負擔。 
    事實及理由
壹、程序方面：
　　本件被告經合法通知，未於言詞辯論期日到場，核無民事訴
    訟法第386條所列各款情形，爰依原告之聲請，由其一造辯
    論而為判決。
貳、實體方面：
一、原告主張略以：
  ㈠被告昶茂資源有限公司（下稱昶茂公司）邀同被告潘彥呈、
    蕭登仁為連帶保證人於民國109年3月12日與原告簽立授信約
    定書，分別於⑴109年3月13日向原告借款新臺幣（下同）1,0
    00,000元（下稱系爭第1筆借款），借款期間自109年3月13
    日起至114年3月13日，約定自109年3月13日起，按年金法計
    算，按月本息平均攤還，及按原告定儲指數月指標利率加碼
    週年利率1.31%計算之利息；⑵109年11月23日向原告借款1,5
    00,000元（下稱系爭第2筆借款，與系爭第1筆借款下合稱系
    爭2筆借款），借款期間自109年11月23日起至114年11月23
    日，約定自109年11月23日起，按年金法計算，按月本息平
    均攤還，自109年11月23日起至110年6月30日止按週年利率1
    %固定計息，另自110年6月30日起至114年11月23日止，按原
    告定儲指數月指標利率加碼週年利率1.005%計算浮動計息。
    被告如未按期攤還系爭2筆借款本息時，應自逾期之日起按
    上開利率加付遲延利息，另應自逾期之日起6個月內按上開
    利率10%，逾6個月以上者，按上開利率20%加付違約金。
  ㈡又因銀行會計科目區分，將上開系爭第1、2筆借款，拆分為5
    0,000元、950,000元、150,000元、1,350,000元等4筆金額
    貸放與被告，然被告分別攤還20期、19期、13期、12期後，
    即未依約償還本息，依授信約定書第5條約定，被告昶茂公
    司對原告負欠之債務全部視為到期，惟被告昶茂公司尚有1,
    896,351元及如附表所示之利息及違約金均未清償，被告潘
    彥呈、蕭登仁為連帶保證人，應就未清償借款債務與被告昶
    茂公司負連帶清償責任。爰依消費借貸與連帶保證之法律關
    係，提起本件訴訟，並聲明：如主文第1項所示。
二、被告未於言詞辯論期日到場，亦未提出任何書狀為任何聲明
    或陳述。
三、本院之判斷：
　㈠原告主張被告昶茂公司邀同被告潘彥呈、蕭登仁為連帶保證
    人於109年3月12日與原告簽立授信約定書，分別於109年3月
    13日向原告借款1,000,000元即系爭第1筆借款，按原告定儲
    指數月指標利率加碼週年利率1.31%計算利息、於109年11月
    23日向原告借款1,500,000元，自109年11月23日起至110年6
    月30日止按週年利率1%固定計息，另自110年6月30日起至11
    4年11月23日止，按原告定儲指數月指標利率加碼週年利率1
    .005%計算利息，系爭2筆借款如未按期攤還本息，依約定利
    率計付遲延利息及違約金，而被告昶茂公司未遵期攤還系爭
    2筆借款本息，已喪失期限利益，而視為全部屆期，被告昶
    茂公司尚有1,896,351元本金及如附表所示之利息、違約金
    未清償等事實，業據其提出與所述相符之授信契約書、借據
    、定儲指數月指標利率、借戶全部資料查詢單、放款帳務資
    料查詢單為證（見本院卷第15頁至第33頁、第65頁至第71頁
    ），被告則經合法通知，未於言詞辯論期日到場爭執，復未
    提出書狀以供本院斟酌、或聲明證據以供本院調查，本院自
    無從為其有利之認定。
　㈡按稱消費借貸者，謂當事人一方移轉金錢或其他代替物之所
    有權於他方，而約定他方以種類、品質、數量相同之物返還
    之契約；借用人應於約定期限內，返還與借用物種類、品質
    、數量相同之物；利息或其他報償，應於契約所定期限支付
    之；遲延之債務，以支付金錢為標的者，債權人得請求依法
    定利率計算之遲延利息，但約定利率較高者，仍從其約定利
    率；當事人得約定債務人於債務不履行時，應支付違約金，
    民法第474條第1項、第478條前段、第477條前段、第233條
    第1項、第250條第1項分別定有明文。又保證債務之所謂連
    帶，係指保證人與主債務人負同一債務，對於債權人各負全
    部給付之責任者而言，此參照民法第272條第1項規定連帶債
    務之文義甚明。保證債務，除契約另有訂定外，包含主債務
    之利息、違約金、損害賠償及其他從屬於主債務之負擔；連
    帶債務之債權人，得對債務人中之一人或數人或其全體，同
    時或先後請求全部或一部之給付，民法第740條、第273條第
    1項亦有明文。揆諸上開規定及說明，被告昶茂公司向原告
    借貸系爭2筆借款，均屆清償期，尚有1,896,351元本金及如
    附表所示之利息、違約金未清償，被告潘彥呈、蕭登仁為連
    帶保證人應與被告昶茂公司負連帶清償之責。從而，原告依
    上開規定，請求被告就系爭2筆借款合計1,896,351元本金及
    如附表所示之利息、違約金負連帶清償責任，自屬有據。
四、綜上所述，原告依消費借貸及連帶保證之法律關係，請求被
    告連帶給付1,896,351元及如附表所示之利息、違約金為有
    理由，應予准許。
五、訴訟費用負擔之依據：民事訴訟法第85條第2項。
中　　華　　民　　國　　111 　年　　8 　　月　　30　　日
                  民事第二庭  法　官　楊亞臻
以上正本係照原本作成
如對本判決上訴，須於判決送達後20日內向本院提出上訴狀。如
委任律師提起上訴者，應一併繳納上訴審裁判費。
中　　華　　民　　國　　111 　年　　8 　　月　　30　　日
                              書記官　陳雅雯
附表：
編號 債權本金 （新臺幣） 利息計算期間（新臺幣） 利率 （週年利率%） 違約金計算期間及利率（新臺幣） 1 33,911元 自110年11月13日起至清償日止 2.15% 自110年12月14日起至清償日止，逾期在6個月以內者，按左開利率10%，逾期超過6個月者，按左開利率20%計算之違約金。 2 660,021元 自110年10月13日起至清償日止 2.15% 自110年11月14日起至清償日止，逾期在6個月以內者，按左開利率10%，逾期超過6個月者，按左開利率20%計算之違約金。 3 117,960元 自110年11月30日起至清償日止 1.845% 自110年12月31日起至清償日止，逾期在6個月以內者，按左開利率10%，逾期超過6個月者，按左開利率20%計算之違約金。 4 1,084,459元 自110年10月30日起至清償日止 1.845% 自110年12月1日起至清償日止，逾期在6個月以內者，按左開利率10 %，逾期超過6個月者，按左開利率20%計算之違約金。 本金合計 1,896,351元